Inventaris van de collectie archieven Strijdkrachten in Nederlands-Indië, (1938 - 1939) 1941 - 1957 [1960]
Nationaal Archief, Den Haag
- Beleidsterrein Operatiën, A
  - Archief van de Kabinet van de Legercommandant, 1945 - 1950, A.3
    - Stukken betreffende bijzondere onderwerpen, A.3.2
      - Militaire operaties, A.3.2.4
        - Veiligheid, bescherming en tucht, A.3.2.4.3
          - Stukken betreffende richtlijnen en genomen maatregelen ter bescherming van Chinezen in het binnenland., 1946 - 1949; 1295; 1 pak
          - Stukken betreffende de tucht, discipline en stemming bij de Nederlandse strijdkrachten in Nederlands-Indië., 1946 - 1950; 1296; 1 omslag
          - Stukken betreffende de bescherming van buitenlandse burgervluchtelingen., 1947; 1297; 1 omslag
          - Stukken betreffende de beveiliging van de gebieden Tjiandjoer, Tjibaroesa en Karanganjar op Midden-Java., 1947; 1298; 1 omslag
          - Ingekomen stukken inzake de beveiliging van ingezetenen van Poeloe Tello en Nias., 1947; 1299; 1 omslag
          - Stukken betreffende de instelling van het systeem van beveiliging in onrustige gebieden op Java en Sumatra., 1949; 1300; 1 omslag
        - Incidenten, misdragingen, A.3.2.4.4
          - Ingekomen en minuten van uitgaande stukken betreffende samenspanningen in Hollandia., 1946; 1301; 1 omslag
          - Stukken betreffende het onderzoek naar de veronderstelde ernstige misdragingen en handelswijze, van de fungerend resident van Nieuw-Guinea te Hollandia., 1946; 1302; 1 omslag
          - Stukken betreffende de houding van het KL-personeel gedurende de Japanse bezetting., 1946; 1303; 1 omslag
            Met retro-acta uit 1943, inhoudende een verslag van de samenstelling van het AHK - Afdeling Landmacht.
          - Stukken betreffende de vliegdiscipline van piloten tijdens de vluchten., 1946; 1304; 1 omslag
          - Stukken betreffende onderzoek naar het geven van onjuiste voorlichting en uitlatingen door geestelijken, in hun gepubliceerde boekwerkje De "Illegale" Bataljons., 1946; 1305; 1 omslag
          - Stukken betreffende onderzoek naar diefstal van regeringsgoederen door Britse-Indiërs te Tandjong Priok, in samenwerking met Brits-Indische troepen., 1946; 1306; 1 omslag
          - Rapport "mededelingen Atjeh IV" betreffende moordpartijen te Atjeh door leden van de pemoedabeweging., 1946; 1307; 1 stuk
          - Stukken betreffende het onderzoek naar de dood van de 3e machinist J. Taylor, in de nacht van 13 op 14 april 1946, aan boord van het ss "Empire Tesella" te Soerabaia., 1308; 1 omslag
          - Stukken betreffende de houding van gewezen officieren van het KNIL met betrekking tot de afgelegde eed., 1946; 1309; 1 omslag
            Zie inv.nr. 1315.
          - Ingekomen en minuten van uitgaande stukken inzake de moord op de vertegenwoordiger van het Internationale Rode Kruis, de heer Anderegg, op Bali., 1946; 1310; 1 omslag
          - Stukken betreffende de gedragingen van KNIL-personeel gedurende de Japanse bezetting., 1946 - 1947; 1311; 1 omslag
          - Ingekomen en minuten van uitgaande stukken betreffende de activiteiten van generaal-majoor Didi Kartasasmita., 1946 - 1947; 1312; 1 omslag
          - Stukken betreffende sabotage en subversieve militaire activiteiten gepleegd door Republikeinse strijdorganisaties in Nederlands beschermd gebied en maatregelen hiertegen., 1946 - 1947; 1313; 1 omslag
          - Stukken betreffende wreedheden, misdragingen en mishandelingen begaan door Nederlandse militairen., 1946 - 1947, 1949; 1314; 1 omslag
          - Stukken betreffende mogelijke amnestie voor gedeserteerde Indonesische en Nederlandse militairen., 1946 - 1949; 1315; 1 omslag
            Zie inv.nr. 1309.
          - Stukken betreffende het vervoer naar Biak en de voorwaardelijke vrijheidstelling van politieke delinquenten in Biak., 1947; 1316; 1 omslag
          - Minuut van uitgaand stuk met betrekking tot het oordeel van de waarnemend Legercommandant generaal-majoor D.C Buurman van Vreeden over toezending van een rapport aan de Indonesische Bestandscommissie, met betrekking tot de aanhouding van Gilyang., 1947; 1317; 1 stuk
          - Stukken betreffende het optreden van Nederlandse troepen tijdens plunderingen na de bezetting van Cheribon., 1947; 1318; 1 omslag
          - Stukken betreffende de drankverstrekking aan militairen van het Papoeabataljon te Sarmi, verslagen van de resident over misbruik hiervan en de opheffing van dit bataljon., 1947; 1319; 1 omslag
          - Stukken betreffende de verstandhouding tussen het hoofd Topografische Dienst van Defensie en het Kadaster van het Ministerie van Justitie met betrekking tot de voortgang en de coördinatie van het Meet- en Karteerwezen in Nederlands-Indië., 1947; 1320; 1 omslag
          - Brief van de directeur NEFIS, inzake misbruik van het Rode Kruisembleem, door de Gaboengan Anti Pendjadjahi-organisatie, later Barisan Banteng Rahasia Repoeblik Indonesia. Met bijlage., 1947; 1321; 1 stuk
          - Rapport betreffende te Banjoewangi gepleegde moorden door een bende Oezingers., 1947; 1322; 1 stuk
          - Stukken betreffende incidenten tussen Nederlandse militairen met journalisten bij de grensposten te Krandji, Klender en Tandjong Priok., 1947; 1323; 1 omslag
          - Stukken betreffende klachten van het Chinese Consulaat-Generaal met betrekking tot de door de Nederlandse militairen gepleegde misdaden tegen Chinese burgers., 1947 - 1948; 1324; 1 omslag
          - Stukken betreffende het overlijden van krijgsgevangenen tijdens een transport van Bondowoso naar Soerabaja., 1947 - 1948; 1325; 1 omslag
          - Stukken betreffende bestandsovertredingen, terreur en subversieve activiteiten, na het "staakt-het-vuren", gepleegd door de Republikeinse strijdorganisaties en groeperingen van Indonesië., 1947 - 1949; 1326; 1 pak
            Hier ook situatie-, verhoor- en inlichtingenrapporten, alsmede foto's van de moord op drie agenten te Soekoredjo.
          - Minuten van uitgaande stukken betreffende het verzoek om kapitein-vlieger Den Ouden te vervolgen wegens ernstige nalatigheid welke vermoedelijk het leven heeft gekost van drie jachtvliegers, tijdens operaties op Midden-Java., 1948 - 1949; 1327; 1 omslag
          - Stukken betreffende het onderzoek naar de gedragingen en uitlatingen van kolonel Alkadrie, sultan van Pontianak., 1948 - 1949; 1328; 1 omslag
          - Stukken betreffende misdragingen van een TNI-officier, kolonel Simatupang., 1948 - 1949; 1329; 1 omslag
          - Stukken betreffende de arrestatie van Masjumi-leider en gewezen Republikeins minister van Binnenlandse zaken dr. Soekiman., 1949; 1330; 1 omslag
          - Brief van de directeur CMI, afdeling Directoraat te Batavia, met rapporten houdende onderzoek naar gedragingen van Datoek Djamin, gewezen gouverneur van West-Java. Met bijlagen., 1949; 1331; 1 stuk
          - Stukken betreffende vermeende gruweldaden op personeel van inheems ziekenhuis te Peniwen, gepleegd door Nederlandse militairen., 1949; 1332; 1 omslag
          - Stukken betreffende gepleegde terreur- en gewelddaden door Nederlandse militairen in het Regentschap Tjilatjap., 1949; 1333; 1 omslag
          - Stukken betreffende het onderzoek naar de liquidatie van een aantal arrestanten uit het krijgsgevangen- en interneringskamp in Lowokwaroe te Malang., 1949; 1334; 1 omslag
          - Stukken betreffende een ontwerppublicatie, opgesteld door het Ministerie voor Overzeese Gebiedsdelen, inzake de Republikeinse kwade trouw en het onttrekken van schandalen aan de publiciteit., 1949; 1335; 1 omslag
      - Inlichtingen, A.3.2.5
        - Stukken betreffende berichtgeving over de brand in een benzinedump te Biak., 1946; 1336; 1 omslag
        - Codetelegram inzake een extremistische samenzwering te Sorong en Salawati, tegen het Nederlands gezag., 1946; 1337; 1 stuk
        - Brief aan de directeur NEFIS te Batavia inzake een plan voor een premieregeling voor inlevering van wapens en ammunitie door de bevolking. Met bijlagen., 1946; 1338; 1 stuk
        - Wekelijkse militaire overzichten opgemaakt door de NEFIS., 1946 - 1947; 1339; 1 pak
        - Stukken betreffende de oprichting, instructie en opheffing van de Chinese Veiligheids Organisatie Pao An Tui., 1946 - 1949; 1340; 1 pak
        - Brief aan de LtGG van Nederlands-Indië inzake gegevens over Britse, Brits-Indische, Australische, Amerikaanse en Nederlandse troepen over de periode 1945 september - 1946 november. Met bijlagen., 1947; 1341; 1 stuk
        - Inlichting- en verhoorrapporten van gevangengenomen TNI-parachutisten op Borneo., 1947; 1342; 1 omslag
        - Stukken betreffende de organisatie van interinsulair c.q. buitenlands zeeverkeer van de Republikeinse strijd- en verzetsorganisaties, alsmede smokkelbestrijding door de KM., 1947 - 1948; 1343; 1 omslag
        - Stukken betreffende de plaatsing van een militaire vertegenwoordiger CMI bij het Nederlandse Gezantschap te Bangkok., 1947 - 1948; 1344; 1 omslag
        - Stukken betreffende de vorming van afdelingen van de Partai Rakjat Indonesia Serikat op West-Java., 1948; 1345; 1 omslag
        - Rapport betreffende de politieke loopbaan van drs. Moh. Hatta, vice-president en premier van de Republiek Indonesia. Met bijlagen., 1948; 1346; 1 stuk
        - Inlichtingenrapporten opgemaakt door de CMI., 1948 - 1949; 1347-1350; 4 omslagen
          - Evaluatierapporten., 1347
          - Politieke weekrapporten., 1348
          - Publicaties., 1349
          - Signalementen., 1350
        - Stukken betreffende de distributie van CMI-rapporten., 1948 - 1949; 1351; 1 omslag
        - Inlichtingenrapporten van en instructies voor military observers van de CGD en de UNCI., 1948 - 1950; 1352; 1 omslag
        - Beoordelingsrapporten van de Legercommandant, inzake de toestand in Indonesië, periode 1949 februari 4 - 1949 december 6., 1353; 1 omslag
        - Handleiding Militaire Inlichtingendienst deel II, gebruiksinstructie., 1949; 1354; 1 stuk
        - Instructies voor hoofden van de Sectie Inlichtingen West-, Midden- en Oost-Java en de hoofden van de Territoriale Inlichtingen Groep te Soerakarta en Djokjakarta., 1949; 1355; 1 omslag
        - Rapport inzake de oprichting van de Gabungan Pembela Proklamasi (Bond van Verdedigers der Proclamatie) later de Gerilja Pembela Proklamasi en activiteiten van deze organisatie., 1949; 1356; 1 stuk
        - Stukken betreffende de overgang van de Siliwangi-Divisie (ex-Tentara Nasional Indonesia), in dienst van de Negara Pasundan., 1949; 1357; 1 omslag
        - Stukken betreffende de positie en instandhouding van Nederlandse militaire vertegenwoordigers van de CMI in het buitenland ("Verre Oosten")., 1949 - 1950; 1358; 1 omslag
        - Stukken betreffende de instelling van een Intelligence Service te Singapore en samenwerking met Britse inlichtingendiensten., 1949 - 1950; 1359; 1 omslag
      - Reisverslagen, A.3.2.6
        - Ingekomen brief van het hoofd Topografische Dienst inzake een dienstreisverslag naar Australië van D.H.G. van Bergen van der Grijp inzake het selecteren van negatieven van luchtfoto's welke tijdens de oorlog genomen zijn van Nederlands-Indisch grondgebied en de werkwijze op fotogrammetrisch gebied bij de Royal Australian Air Force (RAAF). Met bijlagen., 1947; 1360; 1 stuk
        - Aanbiedingsbrief van het hoofd Topografische Dienst, kolonel A. Kint, inzake een studiereisverslag van A.J. Pannekoek, medewerker van deze dienst, naar aanleiding van een bezoek aan diverse cartografische instellingen in Engeland. Met bijlage., 1947; 1361; 1 stuk
        - Rapport betreffende de reis van luitenant-kolonel van de GS, G.J. le Fèvre de Montigny naar Nederlands-Indië, van 1948 maart 9 maart tot april 20., 1362; 1 stuk
        - Stukken betreffende het door de bevelhebber in het 4 Militair Gewest, generaal-majoor A.T.C. Opsomer gemaakte rapport over zijn dienstreis van 16 september tot 23 november 1948, naar de troepen in Indonesië., 1948 - 1949; 1363; 1 omslag
      - Organisatie, reglementen, instructies en ceremonieel, A.3.2.7
        - Stukken betreffende de instructie voor de CZMNI., 1946; 1364; 1 omslag
        - Stukken betreffende de opheffing van de Nederlandse Liaison Missie te Singapore., 1946; 1365; 1 omslag
        - Stukken betreffende de reorganisatie en indeling van het Wapen der Genie in het KNIL., 1946; 1366; 1 omslag
        - Stukken betreffende de instelling van de functie Legerartilleriecommandant bij het AHK en opheffing van het 1 Regiment Mobiele Artillerie., 1946; 1367; 1 omslag
        - Stukken betreffende richtlijnen tot samenvoegen van Nederlandse- en Indonesische luchtstrijdkrachten, met ontwerporganisatie Rijks Legerluchtmacht en de instelling van een Rijksstaf., 1946; 1368; 1 omslag
        - Stukken betreffende de moeilijkheden tussen de militaire en civiele Welzijnsdienst en de mogelijke instelling van een Welzijnsraad., 1946; 1369; 1 omslag
        - Stukken betreffende aangepaste instructies voor het vrouwenkorps in Nederlands-Indië en het Vrouwenhulpkorps in Nederland., 1946; 1370; 1 omslag
        - Stukken betreffende de troepensterkte van de KL en het KNIL in Nederlands-Indië en de troepensterkte aan Indonesische zijde., 1946; 1371; 1 omslag
        - Stukken betreffende een voorstel tot instelling van een officiersopleiding bij het KNIL., 1946; 1372; 1 omslag
        - Ingekomen en minuten van uitgaande stukken betreffende de opheffing van de Bases Grote Oosten., 1946; 1373; 1 omslag
        - Ingekomen en minuten van uitgaande stukken inzake een ontwerporganisatie en voorstel tot instellen van een directoraat luchtvervoer alsmede de controle op militaire transportvluchten van Australië naar Indonesië vice versa., 1946; 1374; 1 omslag
        - Beschikking van de Legercommandant inzake de voorbereiding tot het formeren van bataljons MP., 1946; 1375; 1 stuk
        - Stukken betreffende de samenwerking van leger en zeemacht op cartografisch en luchtfotografisch gebied., 1946 - 1947; 1376; 1 omslag
        - Stukken betreffende de officiële benaming van de C Divisie "7 december" en de "7 Decemberbataljons"., 1946 - 1947; 1377; 1 omslag
        - Minuten van uitgaande stukken houdende instructies voor de Nederlandse strijdkrachten in Nederlands-Indië., 1946 - 1947; 1378; 1 omslag
        - Stukken betreffende de opheffing en instelling van de Territoriaal tevens Troepencommandanten in Sumatra en Java alsmede voorstellen tot vorming van een A-, B- en C-Divisie en brigadestaven., 1946 - 1947; 1379; 1 omslag
        - Stukken betreffende de organisatie van meet- en karteringsinstellingen in Nederlands-Indië., 1946 - 1947; 1380; 1 pak
        - Stukken betreffende voorstellen tot samenvoeging van de KL en het KNIL en richtlijnen voor de Commissie Samenvoeging Luchtstrijdkrachten, en instelling van de Commissie Luchtvaart- en Marinebases in Nederlands-Indië., 1946 - 1949; 1381-1382; 2 omslagen
          - 1946-1947, 1381
          - 1948-1949, 1382
        - Stukken betreffende de geheimhouding van militaire gegevens., 1946 - 1949; 1383; 1 omslag
        - Stukken betreffende de reorganisatie, werkwijze en opheffing van de Militaire Inlichtingendienst in Nederlands Indië., 1946, 1948 - 1949; 1384; 1 pak
        - Stukken betreffende de oprichting, taak en organisatie van de LVD en de DLC., 1946 - 1948, 1950; 1385; 1 omslag
        - Stukken betreffende de troepensterkte bij diverse onderdelen in Nederlands-Indië., 1946 - 1947, 1949 - 1950; 1386; 1 omslag
        - Stukken betreffende politiek-godsdienstige groeperingen en militaristische organisaties in Nederlands-Indië, later in de Republiek Indonesië., 1946, 1948, 1950; 1387; 1 omslag
        - Circulaire inzake de reorganisatie van het KNIL, met name de inpassing van de ML in de legerorganisatie., 1947; 1388; 1 stuk
        - Stukken betreffende de versterking van het militair gezag op Bali en de te nemen maatregelen tegen verzetslieden., 1947; 1389; 1 omslag
        - Stukken betreffende de positie en indeling van de commandant D-Divisie, generaal-majoor W.J.K. Baay., 1947; 1390; 1 omslag
        - Circulaire inzake de instelling van een Legerraad bij het Kabinet van de Legercommandant., 1947; 1391; 1 stuk
        - Nota inzake de instructie voor de commandant van het KMP met betrekking tot het oprichten van militaire strafgevangenissen te Thimahi, Batavia, Padang en Makassar. Met bijlagen., 1947; 1392; 1 stuk
        - Ingekomen en minuten van uitgaande stukken betreffende militaire samenwerking tussen het KNIL en de TRI., 1947; 1393; 1 omslag
        - Stukken betreffende het herstel van het bestuur en politie van de Republiek te Buitenzorg, na de politieke onrust welke ontstaan was na het verdrag van Linggadjati, 1947 jan - mei., 1394; 1 omslag
        - Stukken betreffende de verhouding tussen het leger en de Daerah-Politie en de samenwerking van civiele en militaire autoriteiten., 1947 - 1948; 1395; 1 omslag
        - Stukken betreffende oprichting, instructie en aanstelling van ondernemings- en fabriekswachten., 1947 - 1948; 1396; 1 omslag
        - Stukken betreffende de oprichting, organisatie en samenwerking van politie organisaties en veiligheidsbataljons, ten behoeve van de binnenlandse veiligheid en de opbouw van defensie., 1947 - 1949; 1397; 1 pak
        - Stukken betreffende de personeelsvoorziening ML in Indonesië, detachering en uitzending van officieren van de ML naar de Luchtmachtstafschool in Nederland en voorstellen tot bevordering., 1947 - 1949; 1398; 1 omslag
        - Stukken betreffende de opbouw, organisatie en samenstelling van de Nederlandse legerleiding in Indonesië, met organogram., 1947 - 1949; 1399; 1 omslag
        - Stukken betreffende het voorstel tot reorganisatie en militarisatie van de gezamenlijke gezondheidsdiensten in Nederlands-Indië en medische-statistische overzichten., 1947 - 1949; 1400; 1 omslag
        - Stukken betreffende de plaats van de MGD in de legerorganisatie in Nederlands-Indië., 1948; 1401; 1 omslag
        - Stukken betreffende een instructie, richtlijn en maatregelen met betrekking tot aangemelde Republikeinse strijdorganisaties en verzetsbenden., 1948; 1402; 1 omslag
        - Stukken betreffende de gezagsverhouding tussen de minister van Oorlog en de commandant van het Leger in Indonesië naar aanleiding van benoemingen van geestelijke leiders in Nederland en vervanging van de hoofdlegerpredikant en hoofdlegeraalmoezenier en diens plaatsvervanger in Indonesië., 1948; 1403; 1 omslag
        - Stukken betreffende de regeling, voorziening en aanvullende "bepalingen rechtsmacht militaire rechter"., 1948 - 1949; 1404; 1 omslag
        - Stukken betreffende de mogelijke reorganisatie van de Marbrig, het onderzoek naar het gevoerde beleid van de commandant van deze brigade en het voorstel tot zijn vervanging., 1949; 1405; 1 omslag
        - Aanvullingen c.q. wijzigingen in de conceptregeling betreffende de taak van het Rode Kruis in Indonesië., 1949; 1406; 1 omslag
        - Stukken betreffende de oprichting en organisatie van legeronderdelen in Nieuw-Guinea., 1949 - 1950; 1407; 1 omslag
        - Stukken betreffende de concentratie en repatriëring van KL-troepen en de reorganisatie (opheffing) van diverse hoofdkwartieren van het KNIL., 1949 - 1950; 1408; 1 omslag
        - Stukken betreffende de organisatorische aspecten en de financiële verantwoording ter vorming van de (voorlopige) NMMI na de souvereiniteitsoverdracht., 1949 - 1950; 1409; 1 pak
        - Stukken betreffende tradities en vaandels van het KNIL., 1949 - 1950; 1410; 1 omslag
        - Stukken betreffende richtlijnen en instructies inzake archieven, met betrekking tot verzending naar Nederland, verdeling, overgave en vernietiging daarvan na de soevereiniteitsoverdracht., 1949 - 1950; 1411; 1 pak
        - Instructies voor de commandant Legerstrijdkrachten in Nederlands Nieuw-Guinea., 1950; 1412; 1 omslag
      - Personeel, A.3.2.8
        - Stukken betreffende de aanwijzing van het hoofd van de sectie Indische vorming van de Nederlandse bataljons welke voor uitzending naar Nederlands-Indië bestemd zijn., 1946; 1413; 1 omslag
        - Stukken betreffende de commandowisseling van de A-Divisie, waarbij kolonel Giebel wordt opgevolgd door kolonel der Mariniers M.R. de Bruyne, tevens Territoriaal Commandant Oost-Java., 1946; 1414; 1 omslag
        - Stukken betreffende de slechte kledingvoorziening van gewezen KNIL-officieren te Bandoeng., 1946; 1415; 1 omslag
        - Ingekomen en minuten van uitgaande stukken met betrekking tot de status van het Rode Kruispersoneel in Nederlands-Indië., 1946; 1416; 1 omslag
        - Stukken betreffende de bevoegdheid tot goedkeuring van de aanvraag voor het reizen naar het buitenland op kosten van het rijk, aan personeel behorende tot het leger., 1946 - 1947; 1417; 1 omslag
        - Stukken betreffende de bevordering van officieren bij de landmacht in Nederlands-Indië., 1946 - 1949; 1418; 1 omslag
        - Stukken betreffende de gedragslijn met betrekking tot de tewerkstelling van principiële dienstweigeraars in Indonesië., 1946 - 1949; 1419; 1 omslag
        - Stukken betreffende de algemene regeling verzorging en behandeling van militaire en civiele gevangenen en geïnterneerden, het beheer van kampen en bezoeken door het Internationale Rode Kruis., 1946 - 1949; 1420; 1 pak
        - Stukken houdende algemene bepalingen en berichten met betrekking tot de geestelijke verzorging., 1946 - 1949; 1421; 1 omslag
        - Stukken betreffende de persoonlijke steun van H.M. de Koningin voor de militairen in Nederlands-Indië., 1947; 1422; 1 omslag
        - Stukken betreffende de totstandkoming van een overeenkomst met de Nieuwe Rotterdamsche Courant en de dienst Welzijnszorg, ten behoeve van de nieuwsvoorziening aan militairen in Nederlands-Indië., 1947; 1423; 1 omslag
        - Stukken betreffende het inzetten van civiele delinquenten voor militaire doeleinden en de verzorging van deze personen., 1947 - 1948; 1424; 1 omslag
        - Dankbetuiging van luitenant-generaal S.H. Spoor, aan de commandant ML te Batavia, met betrekking tot de prestaties van de ML in Nederlands-Indië in 1947., 1948; 1425; 1 stuk
        - Stukken betreffende vervanging van de commandant 1 Divisie "7 December", tevens Territoriaal Commandant West-Java, generaal-majoor H.J.J.W. van Dürst-Britt., 1948; 1426; 1 omslag
        - Stukken betreffende het tekort aan officieren en mogelijke aanvulling middels een opleiding tot reserveofficier bij het KNIL met aangepaste toelatingseisen., 1948; 1427; 1 omslag
        - Stukken betreffende de uitbreiding van het aantal uren van de leerstof voor Indische vorming en kennis van land en volk in Nederlands-Indië., 1948 - 1949; 1428; 1 omslag
        - Stukken betreffende de overgang van reserveofficieren KNIL in beroepsdienst KNIL., 1948 - 1949; 1429; 1 omslag
        - Ingekomen en minuten van uitgaande stukken betreffende de benoeming van diverse legercommandanten., 1948 - 1949; 1430; 1 omslag
        - Stukken betreffende tussentijdse voordrachten voor Koninklijke Onderscheidingen in verband met de 2e Politionele Actie., 1948 - 1949; 1431; 1 omslag
        - Ingekomen en minuten van uitgaande stukken betreffende de "garantieverklaring 1949" ten behoeve van het personeel van het KNIL welke werd vastgesteld door de Nederlandse regering in 1947., 1432; 1 omslag
        - Stukken betreffende het toekennen van de Verzetsster Oost-Azië 1942 - 1945., 1949; 1433; 1 omslag
        - Stukken betreffende de psychische toestand van militair luchtvaartpersoneel., 1949; 1434; 1 omslag
        - Jaarverslag van de Rooms Katholieke geestelijke verzorging in Indonesië gedurende de periode 1948 juli - 1949 juli, samengesteld door hoofdaalmoezenier Indonesië, luitenant-kolonel R.H.M. Verhoeven., 1435; 1 stuk
        - Stukken betreffende de hogere vorming van officieren op de Hogere Krijgsschool., 1949; 1436; 1 omslag